臺灣高等法院高雄分院民事判決
111年度重上字第56號
上  訴  人  李柏勳  
訴訟代理人  洪維廷律師
被  上訴人  吳剛魁律師即黃麟傑遺產管理人

訴訟代理人  吳岳龍律師
上列當事人間請求返還借款事件，上訴人對於中華民國111年4月
12日臺灣高雄地方法院110年度訴字第1414號第一審判決提起上
訴，並為訴之追加，本院於111年11月9日言詞辯論終結，判決如
下：
    主      文
原判決關於駁回上訴人後開第二項之訴部分，及該部分假執行之
聲請，暨訴訟費用之裁判均廢棄。
被上訴人應在管理被繼承人黃麟傑之遺產範圍內，給付上訴人新
臺幣陸佰萬元，及自民國一一○年一月二十六日起至清償日止，
按年息百分之五計算之利息。
其餘上訴駁回。
其餘追加之訴及假執行之聲請均駁回。
第一、二審（含追加之訴）訴訟費用均由被上訴人在管理黃麟傑
之遺產範圍內負擔之。
本判決所命給付，於上訴人以新臺幣貳佰萬元供擔保後得假執行
，惟被上訴人如以新臺幣陸佰萬元預供擔保，得免為假執行。
    事實及理由
一、上訴人主張：黃麟傑（殁於民國110年1月21日）生前陸續向
    伊借款，雙方於110年1月20日結算借款總金額達新臺幣（下
    同）2,632萬元，約定還款期限為110年1月25日，並書立借
    款契約書予伊，其間有消費借貸關係存在（下稱系爭借款契
    約）。同日黃麟傑復簽發票面金額2,632萬元、到期日為110
    年1月25日、票號0000000號之本票1紙（下稱系爭本票）予
    伊作為還款擔保。詎黃麟傑迄今未清償借款，系爭本票經遵
    期提示亦未獲付款，而被上訴人經臺灣高雄少年及家事法院
    （下稱少家法院）110年度司繼字第3656號裁定選任為黃麟
    傑之遺產管理人，爰依民法第1179條第1項第4款、第478條
    規定，請求被上訴人清償部分借款600萬元及法定遲延利息
    。倘經審理認為系爭借款契約不存在，則黃麟傑於110年1月
    20日結算債務時，既已承認積欠伊金錢債務2,632萬元未還
    ，兩造間有債務承認契約存在（下稱系爭債務承認契約），
    爰依債務承認契約請求被上訴人清償一部債務600萬元，請
    求擇一為有利於上訴人之判決等語。並聲明：㈠被上訴人應
    在管理被繼承人黃麟傑之遺產範圍內，給付上訴人600萬元
    ，及自110年1月25日起至清償日止，按年息5%計算之利息。
    ㈡願供擔保，請准宣告假執行（按上訴人本於黃麟傑承認對
    伊有金錢債務未還之同一基礎事實，追加系爭債務承認契約
    為請求權基礎，請求擇一為有利於上訴人之判決，核與民事
    訴訟法第446條第1項、第255條第1項第2款尚無不合，應予
    准許）。
二、被上訴人則以：上訴人就其主張固提出借款契約書及110年1
    月20日錄影內容（下稱系爭影片）以為佐據，惟上訴人於黃
    麟傑簽立借款契約書時並未在場，要難認黃麟傑於110年1月
    20日結算債務之對象為上訴人，上訴人復未舉證證明確有交
    付借款予黃麟傑，應認上訴人與黃麟傑間並無系爭借款契約
    存在。又所謂債務承認契約應具備「無因性」要件，惟借款
    契約書既已表明上訴人與黃麟傑間之原因關係為消費借貸，
    即與前述無因性要件不符，上訴人與黃麟傑間亦無系爭債務
    承認契約存在等語置辯。
三、原審判決上訴人全部敗訴，上訴人不服，提起上訴，並追加
    系爭債務承認契約為其請求權基礎，於本院聲明：㈠原判決
    廢棄。㈡被上訴人應在管理被繼承人黃麟傑之遺產範圍內，
    給付上訴人600萬元，及自110年1月25日起至清償日止，按
    年息5% 計算之利息。㈢願供擔保，請准宣告假執行。被上訴
    人則聲明：㈠上訴及追加之訴均駁回。㈡如受不利判決，願供
    擔保，請准免為假執行。　　
四、兩造不爭執事項：
  ㈠黃麟傑於110年1月21日死亡，其繼承人均拋棄繼承。
　㈡少家法院於110年9月22日以110年度司繼字第3656號裁定選任
    被上訴人為黃麟傑之遺產管理人確定在案。
五、本件爭點為：㈠上訴人與黃麟傑間有無系爭借款契約存在？㈡
    上訴人與黃麟傑間有無系爭債務承認契約存在？㈢上訴人請
    求被上訴人在管理黃麟傑之遺產範圍內，清償600萬元本息
    ，有無理由？茲將本院判斷分述如下：
　㈠上訴人與黃麟傑間有無系爭借款契約存在？
　⒈按稱消費借貸者，謂當事人之一方移轉金錢或其他代替物之
    所有權於他方，而約定他方以種類、品質、數量相同之物返
    還之契約。民法第474條第1項定有明文。
　⒉上訴人主張：伊與黃麟傑於110年1月20日就黃麟傑對伊負有2
    ,632萬元金錢給付義務，已成立消費借貸合意之事實，業據
    提出黃麟傑簽立之借款契約書為憑（見審訴卷第15頁），並
    有證人甲○○（即上訴人與黃麟傑之共同友人）證稱：上訴人
    於108年4、5月間曾向伊借款100萬元，說要將這筆錢借給黃
    麟傑，當時是上訴人和黃麟傑一起來向伊拿錢，雙方約定1
    年後要清償，黃麟傑有承認他向上訴人借了100萬元，但因
    為黃麟傑沒有還錢給上訴人，上訴人就無法還錢給伊，後來
    伊於110年1月間為上訴人和黃麟傑作見證，見證的地點就在
    伊所經營位在大寮的超商，當日黃麟傑自己算好，帶著資料
    來，在超商算給伊與訴外人丙○○（即上訴人女友）看，並且
    當場寫下借款契約書和系爭本票等語（見本院卷第224至225
    、227頁）；及證人丙○○證稱：伊曾親眼見聞上訴人交付借
    款給黃麟傑，黃麟傑都是前來伊與上訴人住處樓下的管理室
    ，由上訴人在管理室交付金錢給黃麟傑，次數在5次以上，
    每次交付金額約30萬元、50萬元到100萬元不等，每次間隔
    借款時間不一，黃麟傑說當時他因從事手機買賣生意，需要
    有資金先買手機，再轉售給通路商，賺取中間的差價利益。
    黃麟傑向上訴人借款並未約定還款期限，但黃麟傑會分紅給
    上訴人，上訴人說紅利是按借款金額2%計算，每個月都會付
    ，是付現金，紅利也是拿到伊與上訴人住處之管理室交付。
    黃麟傑在去世前半年就停止支付紅利給上訴人，不過黃麟傑
    說他可以從手機廠商那裡索回2,632萬元來清償對上訴人的
    欠款等語為憑（見本院卷第229至230、234頁），經核前開
    證詞有關黃麟傑向上訴人借款，及黃麟傑於110年1月20日結
    算借款餘欠額數後，簽立借款契約書等情係屬一致，而黃麟
    傑於110年1月20日簽立借款契約書及系爭本票之過程，經丙
    ○○全程錄影存證（即系爭影片，見原審卷末證物袋），本院
    則當庭勘驗系爭影片光碟顯示：黃麟傑於111年1月20日在甲
    ○○所營超商，會同甲○○、丙○○，當場計算其可清償上訴人之
    金額為2,632萬元後，基於自由意志簽立借款契約書及系爭
    本票等情，有本院勘驗筆錄及系爭影片截圖足佐（見本院卷
    第285至292、258至273頁），堪信上訴人與黃麟傑間就所計
    算之2,632萬元金錢給付義務，已成立消費借貸合意。
　⒊被上訴人雖抗辯：上訴人於110年1月20日黃麟傑簽立借款契
    約書及系爭本票時並不在場，僅憑系爭影片不能證明黃麟傑
    結算債務之對象為上訴人云云。但由證人甲○○證稱：110年1
    月20日是伊與上訴人打電話叫黃麟傑來的，因為黃麟傑欠的
    錢太多了，伊與上訴人希望黃麟傑能夠寫下欠條，黃麟傑說
    他可以還的部分就是當天他算出來的數字，當天伊有打電話
    將黃麟傑算的數字告訴上訴人，上訴人說可以先用這個數字
    來簽借款契約書及本票，黃麟傑寫好後就交給丙○○，由丙○○
    轉交給上訴人等語（見本院卷第225至226頁），及證人丙○○
    證稱：當天因為上訴人說他要工作，沒辦法去，伊係代表上
    訴人去的，事前伊與上訴人一起打電話給黃麟傑，在電話中
    黃麟傑自己計算一個數字告知上訴人，上訴人同意以黃麟傑
    計算的數字來結算，這只一部分的計算結果等語（見本院卷
    230、231頁），可知黃麟傑乃應上訴人之邀，於110年1月20
    日結算其應返還上訴人之金錢債務，並由丙○○代理上訴人與
    黃麟傑結算之，尚不受上訴人本人未到場所影響。況由系爭
    借據已載明貸與人係「乙○○」（即上訴人），益見黃麟傑就
    上訴人乃其於110年1月20日結算金錢給付義務之對象，知之
    甚明（見審訴卷第15頁），被上訴人前開抗辯為不足採。
　⒋又被上訴人質疑丙○○為上訴人之女友，其證詞有偏頗之虞，
    且丙○○僅聽聞上訴人片面陳述，始終未能具體說明上訴人貸
    與黃麟傑之金額究為1億元、3千多萬元或2,632萬元，其證
    詞欠缺信憑性云云（見本院卷第335至336頁）。惟丙○○證述
    上訴人與黃麟傑事前已經議定，依黃麟傑計算之金額來結算
    乙節，核與系爭影片所示黃麟傑計算其可清償金額，並按該
    計算所得金額簽立借款契約書等情一致，要難認有證詞偏頗
    情事，而黃麟傑在知悉丙○○錄影存證的情況下，仍在攝影機
    面前逐一揭露、解釋其可向各商家取回之切貨貨款金額，並
    作成計算書，據此填載於借款契約書之借款金額欄，有兩造
    不爭執真正之影片截圖及錄音譯文足佐（見本院卷第263至2
    67頁），益見借款契約書所載借款金額確經黃麟傑本人計算
    且承認無訛，被上訴人前開抗辯亦非可採。
　⒌此外，上訴人固主張其自108年1月18日起至110年1月15日止
    ，陸續以附表所示方式貸借金錢予黃麟傑，或為黃麟傑墊還
    積欠他人之借款、信用卡款，合計達30,537,700元云云，惟
    系爭借款契約乃黃麟傑結算其截至110年1月20日為止，應向
    上訴人清償之借款，已如前述，縱上訴人就附表所示債務提
    出之證據方法或有缺漏，或與其主張之借款金額不符，亦不
    影響兩造間有系爭借款契約存在之認定結果，自無再就附表
    所示債務逐一調查之必要。
　㈡上訴人與黃麟傑間有無系爭債務承認契約存在？
　　查上訴人以單一之聲明，在第二審追加系爭債務承認契約為
    訴訟標的，請求法院擇一就系爭借款契約及系爭債務承認契
    約，為上訴人勝訴之判決（見本院卷第297頁），經本院審
    認上訴人依系爭借款契約請求給付600萬元本金及自110年1
    月26日起算之法定遲延利息為有理由，惟就上訴人主張黃麟
    傑於110年1月25日即負給付遲延責任部分，為無理由（參見
    後述爭點㈢⒉⑵），是就後者而言，上訴人猶依系爭債務承認
    契約請求遲延利息，既經本院審認上訴人與黃麟傑間有系爭
    借款契約存在，其間即無「不標明原因而約定負擔債務」之
    意思合致，自無從另成立系爭債務承認契約，上訴人此部分
    請求亦為無理由。
　㈢上訴人請求被上訴人在管理黃麟傑之遺產範圍內，清償600萬
    元本息，有無理由？　
　⒈按消費借貸之借用人應於約定期限內，返還與借用物種類、
    品質、數量相同之物。給付有確定期限者，債務人自期限屆
    滿時起，負遲延責任。民法第478條前段、229條第1項定有
    明文。又依民法第1179條第1項第3款規定，遺產管理人之職
    務包括聲請法院依公示催告程序，限定1年以上之期間，公
    告被繼承人之債權人及受遺贈人，命其於該期間內報明債權
    ，及為願受遺贈與否之聲明，被繼承人之債權人及受遺贈人
    為管理人所已知者，應分別通知之。
  ⒉經查：
　⑴被上訴人為被繼承人黃麟傑之遺產管理人之事實，為兩造所
    不爭執，而被上訴人於接任遺產管理人後，已經製作遺產清
    冊，並聲請法院依公示催告程序，限定1年以上之期間，公
    告被繼承人之債權人及受遺贈人，命其於該期間內報明債權
    ，及為願受遺贈與否之聲明，經少家法院於110年12月16日
    公告黃麟傑之債權人及受遺贈人應自該裁定揭示之日起1年2
    個月內，向被上訴人報明債權，及為願受遺贈與否之聲明，
    該公告期間於112年2月屆滿等情，經本院依職權調取少家法
    院110年度司家催字第227號卷證（下稱家催卷）核閱無訛（
    見家催卷第10、17、18頁）。又上訴人於110年4月8日提起
    本件訴訟，起訴狀繕本於110年12月7日送達被上訴人，有起
    訴狀首頁收狀日期條戳、送達證書為憑（見審訴卷第11、11
    1頁），足見上訴人已於公示催告期滿以前，向被上訴人報
    明債權，被上訴人依民法第1179條第1項第4款及第1181條規
    定，自負有於公示催告期滿後，在其管理黃麟傑遺產範圍內
    ，向上訴人清償債權之義務。
　⑵上訴人與黃麟傑間有系爭借款契約存在，業經本院審認如前
    ，依系爭借款契約第2條約定，黃麟傑應於110年1月25日清
    償欠款2,632萬元，有借款契約書及系爭影片勘驗筆錄為憑
    （見審訴卷第37頁，本院卷第287頁），惟黃麟傑於110年1
    月21日死亡，待110年1月25日還款期限屆至，迄未清償該債
    務，依民法第229條第1項規定，即應自110年1月26日起負遲
    延責任。上訴人主張其依系爭借款契約對黃麟傑有2,632萬
    元本金債權，及自110年1月26日起至清償日止，按年息5%計
    算之遲延利息債權存在，係屬有據。從而，上訴人請求被上
    訴人在管理黃麟傑之遺產範圍內，清償600萬元及自110年1
    月26日起至清償日止，按年息5%計算之遲延利息，未逾前開
    本息債權範圍，為有理由；其遲延利息請求逾此範圍者，為
    無理由。
六、綜上所述，上訴人依民法第1179條第1項第4款、第478條規
    定及系爭債務承認契約約定，請求被上訴人在管理被繼承人
    黃麟傑之遺產範圍內，給付上訴人600萬元，及自110年1月2
    6日起至清償日止，按年息5%計算之利息，為有理由，應予
    准許；逾此部分之請求為無理由，不應准許。原審就上開應
    准許部分，為上訴人敗訴之判決，尚有未洽，上訴論旨指摘
    原判決不當，求予廢棄改判，為有理由，爰由本院廢棄改判
    如主文第2項所示。至於上訴人之請求不應准許部分，原審
    為上訴人敗訴之判決，並駁回其假執行之聲請，理由雖有不
    同，惟結論仍屬一致，上訴意旨指摘原判決此部分不當，求
    予廢棄改判，為無理由，應駁回此部分之上訴。又兩造均陳
    明願供擔保宣告准免假執行，經核均無不合，爰分別酌定相
    當擔保金額准許之。另其餘追加之訴及假執行之聲請均無理
    由，應予駁回。
七、本件事證已臻明確，兩造其餘之攻擊或防禦方法及所用之證
    據，經本院斟酌後，認為均不足以影響本判決之結果，爰不
    逐一論列，附此敘明。
八、據上論結，本件上訴及追加之訴一部為有理由、一部無理由
    ，依民事訴訟法第450條、第449條第2項、第79條、第463條
    、第390 條第2項、第392條第2項，判決如主文。
中　　華　　民　　國　　111 　年　　12　　月　　7 　　日
                            民事第六庭
                                審判長法  官  魏式璧
                                      法  官  郭慧珊
                                      法  官  賴文姍
以上正本證明與原本無異。
如對本判決上訴，須於判決送達後20日內向本院提出上訴狀，其
未表明上訴理由者，應於上訴後20日內向本院提出上訴理由書（
均須按他造當事人之人數附繕本）。上訴時應提出委任律師或具
有律師資格之人之委任狀，並依附註條文規定辦理。如委任律師
提起上訴者，應一併繳納上訴審裁判費。
中　　華　　民　　國　　111 　年　　12　　月　　7 　　日
                                      書記官  曾允志
附註：
民事訴訟法第466條之1：
對於第二審判決上訴，上訴人應委任律師為訴訟代理人，但上訴
人或其法定代理人具有律師資格者，不在此限。
上訴人之配偶、三親等內之血親、二親等內之姻親，或上訴人為
法人、中央或地方機關時，其所屬專任人員具有律師資格並經法
院認適當者，亦得為第三審訴訟代理人。
第1項但書及第2項情形，應於提起上訴或委任時釋明之。　　　　　　　　　　　　　　　　　　　
附表：
編號 日期 （年/月/日） 金額(元) 上訴人整理黃麟傑借款債務明細 證據方法 ⒈ 108/1/18  1,000,000 上訴人母親王國英於108年1月18日有退休金100萬元入帳，隨即提領同額現金貸與上訴人，上訴人則在王國英住處樓下將同筆現款借予黃麟傑，雙方約定按週年利率10%計算利息，期滿一次返還本息，當日有王國英在場見聞前開借款經過（見本院卷第121頁）。 ①王國英之台、外幣對帳單報表（見本院卷第126頁）。 ②LINE對話截圖（見本院卷第127頁）。　 ⒉ 108/5/10    800,000 上訴人在丙○○住處樓下交付現金80萬元予黃麟傑，並約定按週年利率10%計息，期滿一次返還本息，當日有丙○○在現場見聞（見本院卷第121頁）。 ①LINE對話截圖（見本院卷第128頁）。 ⒊ 108/6/26  3,000,000 訴外人徐瑞琴（即上訴人之前岳母）以房屋增貸得款300萬元，並於108年6月26日領款後，將該筆款項貸與上訴人，上訴人則在岳母所營店面將該筆款項借予黃麟傑，雙方約定按週年利率10%計息，期滿一次返還本息，當日有上訴人之岳母在場見聞（見本院卷第121頁）。 ①徐瑞琴中國信託銀行存款交易明細表（見本院卷第129頁）。 ⒋ 108/7/4  1,000,000 甲○○於108年7月4日自台新銀行帳戶領款70萬元後，湊足100萬元貸與上訴人，上訴人於同日在甲○○所營超商將100萬元借款交付黃麟傑，雙方約定按週年利率10%計息，期滿一次返還本息，當日有甲○○在場見聞（見本院卷第121頁）。 ①甲○○之台幣存款歷史交易明細表（見本院卷第130頁）。 ⒌ 未載日期    700,000 丙○○於108年11月19日向中國信託銀行辦理信用貸款99萬元，自其中取用70萬貸與上訴人，上訴人則在丙○○住處樓下交付70萬元借款予黃麟傑，雙方約定按週年利率10%計息，期滿一次返還本息（見本院卷第121頁）。 ①丙○○存款交易明細（見本院卷第131頁）。 ⒍ 未載日期  3,400,000 上訴人於108年12月11日在高雄海專路的7-11超商交付借款340萬元現金予黃麟傑，雙方約定週年利率10%計息，期滿一次返還本息（見本院卷第121頁）。 ①LINE對話截圖（見本院卷第132頁）。 ⒎ 109/1/15  1,500,000 ①上訴人在丙○○住處樓下交付借款150萬元現金予黃麟傑，雙方約定按週年利率10%計息，期滿一次返還本息，當日有丙○○在場見聞（見本院卷第122頁）。 ②上訴人交付黃麟傑之部分現金分別於下列時點、自下列帳戶提款：　   ---台新帳戶00000000000000:   109/01/02 ATM提領15萬;   109/01/03 ATM提領15萬;   109/01/04 ATM提領15萬;   109/01/05 ATM提領15萬。   ---台新帳戶00000000000000:   109/01/02 ATM提領15萬;   109/01/03 ATM提領15萬;   109/01/04 ATM提領15萬;   109/01/05 ATM提領15萬。   ---中信帳戶000000000000:   109/01/03 ATM提領12萬;   109/01/05 ATM提領10萬。 ①台新銀行台幣存款歷史交易明細表（見本院卷第133至135頁）。 ②中國信託銀行存款交易明細表（見本院卷第136頁）。　 　 ⒏ 109/1/13    200,000 ①上訴人在高雄海專路的7-11超商外，交付借款20萬元現金予黃麟傑，雙方約定週年利率10%計息，期滿一次返還本息（見本院卷第122頁）。 ②上訴人交付黃麟傑之部分現金於下列時點、自下列帳戶提款：　   ---台新帳戶00000000000000:   109/01/13 ATM提領8萬。 ①台新銀行台幣存款歷史交易明細表（見本院卷第137頁）。 ⒐ 109/3/12    200,000 ①上訴人在高雄海專路的7-11超商外，交付借款20萬元現金予黃麟傑，雙方約定週年利率10%計息，期滿一次返還本息（見本院卷第122頁）。 ②上訴人交付黃麟傑之部分現金於下列時點、自下列帳戶提款：　   ---中信帳戶000000000000:   109/03/12 ATM提領12萬。 ①中國信託銀行存款交易明細表（見本院卷第138頁）。 ⒑ 109/5/8    300,000 ①上訴人在丙○○住處樓下交付借款現金30萬予黃麟傑，雙方約定週年利率10%計息，期滿一次返還本息，當日有丙○○在場見聞（見本院卷第122頁）。 ②上訴人交付黃麟傑之部分現金於下列時點、自下列帳戶提款：   ---中信帳戶000000000000:   109/05/08 ATM提領12萬。 ①中國信託銀行存款交易明細表（見本院卷第139頁）。 ⒒ 109/7/1  1,966,000 黃麟傑使用上訴人之中國信託銀行信用卡（下稱中信卡）在Studio A購買iPhone，由上訴人先為黃麟傑墊付196萬千元，黃麟傑於同年月2日時再次使用此卡在Studio A購物（見本院卷第122頁）。 ①上訴人之中信卡帳單（見本院卷第141頁）。 ⒓ 109/7/7    753,500 黃麟傑使用丙○○之中信卡，在Studio A購買iPhone，由上訴人先為黃麟傑墊付753,500元，黃麟傑於同日再次使用此卡在Studio A購物（見本院卷第123頁）。 ①丙○○之中信卡帳單（見本院卷第144頁）。 ⒔ 109/7/9    700,000 ①上訴人在丙○○住處樓下交付借款現金70萬予黃麟傑，雙方約定週年利率10%計息，期滿一次返還本息，當日有丙○○在場見聞（見本院卷第123頁）。 ②上訴人交付黃麟傑之部分現金於下列時點、自下列帳戶提款：　   ---台新帳戶00000000000000:   109/6/30至109/07/08 ATM共提領36萬5千元。   ---國泰世華帳戶000000000000:   109/07/08 ATM提領10萬。 ①台新銀行台幣存款歷史交易明細表（見本院卷第146頁）。 ②國泰世華銀行存摺內頁明細（見本院卷第148至149頁）。　 ⒕ 109/7/15    305,200 黃麟傑使用王國英之中信卡，在Studio A購買iPhone，由上訴人先為黃麟傑代墊305,200元，黃麟傑於同日再次使用此卡在Studio A購物。 ①王國英之中信卡帳單（見本院卷第150頁）。 ⒖ 109/8/20    800,000 ①上訴人在丙○○住處樓下交付借款現金80萬予黃麟傑，當日有丙○○在場見聞（見本院卷第123頁）。 ②上訴人交付黃麟傑之部分現金於下列時點、自下列帳戶提款：　   ---台新帳戶00000000000000:   109/08/03 ATM提領15萬;   109/08/18 ATM提領15萬。   ---國泰世華帳戶000000000000:   109/07/30 ATM提領10萬;   109/08/18 ATM提領10萬。   ---中信帳戶000000000000:   109/08/18 ATM提領12萬。 ①台新銀行台幣存款歷史交易明細表（見本院卷第154至155頁）。 ②國泰世華銀行存摺內頁明細（見本院卷第153頁）。 ③中國信託銀行存款交易明細表（見本院卷第156頁）。　 ⒗ 109/9/25    700,000 上訴人在住處樓下交付借款現金70萬予黃麟傑，雙方約定週年利率10%計息，期滿一次返還本息（見本院卷第123頁）。 無。 ⒘ 109/11/3  1,040,000 黃麟傑使用上訴人之中信卡，未繳款項計104萬元。 ①上訴人之中信卡帳單（見本院卷第158頁）。 ⒙ 未載日期    250,000 ①黃麟傑刷丙○○之信用卡未還款，由上訴人為黃麟傑墊還25萬元予丙○○（見本院卷第123頁）。 ②上訴人墊還款之部分現金於下列時點、自下列帳戶提款：　   ---台新帳戶00000000000000:   110/12/06 ATM提領15萬。   ---國泰世華帳戶000000000000:   109/12/7 ATM提領5萬。 ①台新銀行台幣存款歷史交易明細表（見本院卷第162頁）。 ②國泰世華銀行存摺內頁明細（見本院卷第161頁）。 ⒚ 109/12/24    150,000 ①黃麟傑刷甲○○之信用卡未還款，由上訴人為黃麟傑墊還15萬元予甲○○（見本院卷第124頁）。 ②上訴人墊還款之現金於下列時點、自下列帳戶提款： 　---台新帳戶00000000000000:   110/12/23 ATM提領15萬。 ①台新銀行台幣存款歷史交易明細表（見本院卷第163頁）。 ⒛ 110/1/10    500,000 ①黃麟傑積欠訴外人沈同學150萬元，向上訴人借款50萬元以資清償，上情為甲○○知悉（見本院卷第124頁）。 ③上訴人交付黃麟傑之部分現金於下列時點、自下列帳戶提款： 　---台新帳戶00000000000000:   110/01/03 ATM提領15萬;   110/01/04 ATM提領15萬。 ①LINE對話截圖（見本院卷第164頁）。  110/1/15  2,640,000 黃麟傑使用上訴人之下列銀行信用卡，截至110年1月之未繳款項如下（見本院卷第124頁）： 國泰世華28萬；永豐47萬；星展38萬；玉山56萬；華南20萬；花旗25萬；合庫50萬。 ①上訴人之信用卡帳單（見本院卷第188至197頁）。  110/1/15  1,690,000 黃麟傑使用丙○○之下列銀行信用卡，截至110年1月之未繳款項如下（見本院卷第124頁）： 中信44萬；國泰世華12萬；永豐37萬；星展31萬；富邦26萬；華南19萬。 ①丙○○之信用卡帳單（見本院卷第166至177頁）。  110/1/15  1,290,000 黃麟傑使用王國英之下列銀行信用卡，截至110年1月之未繳款項如下（見本院卷第124頁）: 中信42萬；台新23萬；星展25萬；國泰世華25萬；玉山14萬。 ①王國英之信用卡帳單（見本院卷第178至187頁）。 　  110/1/15    653,000 黃麟傑使用甲○○之下列銀行信用卡，截至110年1月之未繳款項如下（見本院卷第125頁）： 台新9.2萬；永豐23萬4千；玉山18萬8千;合庫9萬7千；國泰世華4萬2千。 ①甲○○之信用卡帳單（見本院卷第198至205頁）。  110/1/15  5,000,000 黃麟傑借用其他人之信用卡，未繳總額大約500萬以上。 無          合計  30,537,700